【裁判字號】    91,易,2273
【裁判日期】    920317
【裁判案由】    竊盜
【裁判全文】
臺灣高雄地方法院刑事判決                        九十一年度易字第二二七三號
    公  訴  人  臺灣高雄地方法院檢察署檢察官
    被      告  丙○○
                甲○○
                乙○○
    右三人共同  王仁聰律師
    選任辯護人
右列被告等因竊盜案件，經檢察官提起公訴（九十一年度偵字第二二一三號），本院
判決如左︰
    主  文
丙○○、甲○○連續結夥三人以上竊盜，丙○○處有期徒刑壹年，緩刑肆年；甲○○
處有期徒刑柒月，緩刑貳年。
乙○○結夥三人以上竊盜，處有期徒刑陸月，如易科罰金，以參佰元折算壹日，緩刑
貳年。
    事  實
一、緣經濟部水利處第七河川局所管理位於國道三號之高屏溪河川橋，其中Ｐ２橋墩
    緊臨河道側因沖刷形成深槽區，故計畫在該橋墩施設蛇籠以保護橋樑結構安全；
    而丙○○為設於高雄市苓雅區○○○路四三號三樓之「龍兵營造股份有限公司」
    （下稱龍兵公司）之負責人，經營事業項目為「營造業」，於九十年五月十四日
    標得該工程，而與交通部台灣區○道○○○路局南區工程處訂立國道三號高屏溪
    河川橋Ｐ２橋墩蛇籠保護工程之契約，約定工程內容︰（一）施工便道及河川排
    移水費〈本工程施工便道動線係由屏東縣里港鄉九如提防進入，並沿國道三號該
    橋下既有路權之便道北上到達Ｐ２橋墩，需施設便道僅Ｐ４～Ｐ２橋墩之路段，
    長約二百二十米〉（二）河床整理〈承包商應依「甲種蛇籠」所需施工範圍及深
    度開挖後，將所得之挖方用以回填深槽區（即橋墩Ｐ２Ｌ臨河道側）至預定施作
    甲種蛇籠之高程，並依設計圖方式拋填三十公分厚度之卵石層，加以整瓶，以利
    施作甲種蛇籠〉（三）基樁間卵石料填塞（四）甲種蛇籠；工作地點︰國道三號
    高屏溪河川橋Ｐ２橋墩；且本工程無棄土方，非本工程施工必要，嚴禁擅自開挖
    或私自將土方外運，施工期間料機具臨時放置不得妨礙水流，承包商不得有就地
    取材到採及設置工寮等違反水利法及台灣省河川管理規則之行為，本工程甲種蛇
    籠所用之卵石，其料源由承包商自覓等約定，詎丙○○為減少購買甲種蛇籠所使
    用卵石相關購買費用之支出，且為避免主管單位之監督，竟利用非約定之工作日
    之假日期間即九十一年一月十九日（星期六）與二十日（星期日），於十九日先
    聘雇知情之甲○○，共同基於意圖為自己不法所有之犯意聯絡，在位於高雄縣大
    樹鄉高屏溪河川橋Ｐ２橋墩上游約一百五十公尺處，由甲○○駕駛小松牌一二○
    之挖土機，先以孔網斗進行挖掘、篩選適當之卵石，並於二十日透過甲○○另聘
    僱亦知情之乙○○（僅二十日前往），結夥三人共同基於意圖為自己不法所有之
    犯意連絡，丙○○、甲○○仍承前開概括犯意，均未經主管機關即經濟部水利處
    第七河川局之許可，連續在前開地點，由甲○○駕駛前開挖土機將孔網斗所進行
    篩選適當之卵石掘起後，置於乙○○所駕駛之車牌ＵＴ—八五八號營業大貨車上
    ，由乙○○載運至河川橋Ｐ２進行蛇籠工程處旁堆放，欲供丙○○所聘僱之工人
    進行填裝甲種蛇籠使用，所行竊之卵石面積為長：八十公尺、寬：十五公尺、深
    ：零點二公尺之範圍（數量約二百平米）。嗣因九十一年一月十九日（星期六）
    時已為高屏溪流域河川管理委員會河川巡守員發覺前開盜採情形，並密切注意，
    而於翌日即二十日，巡守員復前往察看，又見甲○○、乙○○在前開地點正進行
    盜採卵石，即報請並會同高雄縣警察局仁武分局溪埔派出所當場查獲，並扣得前
    開挖土機及營業大貨車。
二、案經高雄縣政府警察局仁武分局報請台灣高雄地方法院檢察署檢察官偵查起訴。
    理  由
一、訊據被告丙○○固坦承為龍兵營造公司之負責人，於前開時間、地點聘雇被告甲○○、乙○○二人分別駕駛挖土機挖掘石頭及駕駛大貨車將被告甲○○自高屏溪
    裡所挖掘出之石頭載至施工地點等情無訛，訊之被告甲○○亦坦承：係受被告丙○○所聘僱，連人加挖土機含怪手，一天一千六百元，並有在斜張橋挖Ｐ２橋墩
    側一百五十公尺處挖掘卵石，是從一月十九日八時許開始挖掘等情無訛；被告乙○○亦坦承：伊受僱於被告丙○○，被告丙○○僱請伊及大貨車，一天五千元，
    並由伊駕駛大貨車載運被告甲○○所挖掘之卵石放在橋墩附近，堆成一堆等情甚
    明。惟被告三人均矢口否認有何竊盜犯行，被告丙○○辯稱︰伊僱請被告甲○○
    、潘正賢二人挖掘溪裡卵石是要用作為鋪設臨時便道使用，因該處土質相當鬆軟
    ，需鋪設卵石，且伊製作甲種蛇籠之卵石是伊另行購得之卵石云云。被告甲○○
    亦稱：伊僅是受僱於被告丙○○，均聽包商即被告丙○○之指示工作，且所挖掘
    之卵石是用作鋪設車子要進入Ｐ２橋墩之道路使用，並未組裝蛇籠云云；被告潘
    玉賢辯陳：因斜張橋下周圍四周都是細沙，土質鬆軟，不利重行車輛行駛，所以
    被告丙○○才叫被告甲○○駕駛怪手挖掘卵石，由伊駕駛大貨車載運之施工地點
    ，該卵石之用途是要填補路面，並不是要作為蛇籠所用，伊只是聽被告丙○○之
    指示工作而已云云。辯護意旨則以︰被告等人自高屏溪內所挖掘之石頭只是要作
    為鋪設便道，並未用作為製作蛇龍，且被告將石頭鋪設便道，事後亦已回復原狀
    ，僅屬使用竊盜，並不構成犯罪等語為被告三人辯護。
二、經查︰
（一）經濟部水利處第七河川局所管理位於國道三號之高屏溪河川橋，其中Ｐ２橋墩
      緊臨河道側，因沖刷形成深槽區，故計畫在該橋墩施設蛇籠以保護橋樑結構安
      全，而進行招標，係由被告丙○○所經營之龍兵公司標得該工程，被告丙○○
      於九十年五月十四日代表龍兵公司與國道高速公路南區工程處訂立採購契約，
      而有關工程地點、工程期限、付款辦法等事項均詳細明確訂立於契約中，並附
      有施工說明書，亦明確訂定有關施工內容、一般規範、施工規範及說明，其中
      有關製作甲種蛇籠所需施工之材料部分，嚴禁承包商擅自開挖或將土方外運及
      不得有就地取材盜採與設置工寮等違反水利法及台灣省河川管理規則之行為等
      情，有交通部台灣區○道○○○路局南區工程處公開招標公告、投標須知、開
      標紀錄、採購契約、施工一般規範、國道三號高屏溪河川橋Ｐ２橋墩蛇籠保護
      工程施工說明書，經濟部水利處第七河川局九十年三月二日以（八九）水利七
      管字第０九００二００五二六函所附國道高速公路局南區工程處申請計畫書，
      及經濟部水利處第七河川局河川公地設施構造物使用許可書各一份均在卷可憑
      。
（二）而被告丙○○於前開時間、地點確實有盜採高屏溪內鵝卵石等情，有證人即查
      獲本件之巡防人員陳建良證稱︰伊擔任高屏溪流域管理委員會河川巡防員，先
      在於九十一年一月十九日星期六就已發現被告三人有在挖掘鵝卵石，且堆置在
      蛇籠附近之情形，伊即密切注意，於第二天即二十日星期日當天，伊執行高屏
      溪例行性巡防任務，而於十時三十分許，經過斜張橋段Ｐ２橋墩側約一百五十
      公尺處發現被告甲○○、乙○○分別駕駛挖土機挖掘卵石，放置在大貨車上，
      再載運至斜張橋橋墩Ｐ２處放置，伊即要求工地負責人出面說明，被告丙○○
      即出面表示為工地負責人，且有指示工人自行水區挖掘卵石，並稱是要鋪設施
      工便道，但依其專業判斷，巡守員每日查視並未發現被告等人進行鵝卵石鋪路
      情形，且鵝卵石均堆置在蛇籠施工處附近，且被告等人利用假日即非施工日進
      行挖掘卵石，顯然是要逃避主管單位的監督，而是就地取材盜採鵝卵石等語明
      確，與證人即經濟部水利處第七河川局河川駐衛警兼高屏溪流域管理委員會稽
      查大隊分隊長指陳︰當天是由高屏溪流域管理委員會之巡防人員於九十一年一
      月二十日十時許，在高雄縣大樹鄉高屏溪斜張橋Ｐ２橋墩側約一百五十公尺處
      查獲被告等人，因認知有差異，巡防人員陳建良即通知伊前至現場協助處理，
      經伊至現場後，初步估計所挖掘範圍為長約六十公尺、寬約十公尺、深約零點
      五公尺，挖掘數量約二百五十至三百立方米，因該段時期屬於枯水期，鵝卵石
      全部裸露，且現場所實施工程正為蛇籠填石工程，該工程所需之石材須由承包
      商依合約自行購買，不可以就地取材，但被告丙○○卻聘雇工人在距離施工地
      點約一百五十公尺上游處，以孔網斗之挖土機篩選石頭後，再以卡車將石頭載
      運至施工現場堆置，伊並觀察判斷製作成蛇籠內的石頭與所盜採的石頭形狀與
      材質、色澤均相同，因之判斷被告等人盜採砂石，且依工程合約規定，有關蛇
      籠內之鵝卵石大小須一致，但是現場所製蛇籠內的卵石大小差距甚大，與合約
      規定不符，另工程如非屬於緊急搶修工程，應依法申請後才可在夜間或例假日
      進行施工、作業，被告丙○○為承包商負責人，未經過申請許可，卻擅自在例
      假日施工，且被告丙○○承包後在施工前，該工地現場已經有鋪設好便道方便
      車輛進出，根本不需要再去挖掘河床上之鵝卵石來鋪設，現場監工人員亦表示
      該工程是在進行裝填蛇籠鵝卵石，根本不需要再使用周遭便道等語甚明（見警
      卷、偵查卷第十四頁至第十五頁背面調查筆錄、第五十頁至第五十二頁訊問筆
      錄），及有證人即本件工程承辦人員鄭榮輝在庭證稱︰伊任職於高速公路局南
      區○○○○○段工程員，本件施工擔任承辦員，每日施工期間均會至現場勘查
      施工狀況是否符合規定，現場從Ｐ４到橋提防外的施工便道已經鋪設完畢，另
      Ｐ２到Ｐ４間之便道是要由承包廠商自行負責，但承包廠商如認為現有便道可
      以使用亦可不鋪設，於本件鋪設便道是直接以堆土機將地壓硬壓實，因便道處
      本來就有砂、石，被告等人並未另行鋪設石頭、木板等硬物，因本件發生時間
      在假日，並非施工期間，伊並未至現場勘驗，被告丙○○雖有表示挖掘溪邊石
      頭是要作為鋪設便道使用，但伊並未見到被告等人進行施工便道，因這些石頭
      都是堆在蛇籠旁邊一堆一堆的等語明確（見本院九十二年三月四日審理筆錄）
      。且怪手司機將挖土機旁四周多堆高起之土堆進行挖掘起，置入卡車內，土堆
      中摻雜大顆卵石，如此進行反覆數次，卡車約載七車等情，則經檢察官勘驗甚
      明（見偵查卷第四十七頁及其背面勘驗筆錄），復有高屏溪流域管理委員會稽
      查違規案件現場紀錄、現場圖各一份、及所拍攝被告等人盜採砂石之相片共十
      七幀及領據單一紙均附卷可憑。
（三）有關被告三人辯稱挖掘卵石係作為鋪設便道部分：據被告甲○○所稱：被告丙○○僱請伊駕駛怪手，在警察查獲前數天就有至該工地做事，係從事鋪便到之
      工作，伊斷斷續續的做，伊僅有做鋪便道的工作，所挖掘之卵石是要鋪車子要
      進去Ｐ２橋墩的道路，並要鋪橋墩四周圍等語；復據被告乙○○另稱：「道路
      大都已鋪設好，但是車輛經過時時常會凹下去，所以要經常補強修護」、「（
      問：要鋪設何段道路？）是要鋪橋墩旁邊通路，是我們挖石頭到溪邊挖石頭地
      點的道路」等語，且指出附於警卷現場相片編號五之車輛經過之沙地即屬需鋪
      設卵石之處；然據被告丙○○則稱：便道部分在這個工程施工前就已經施工完
      成，伊要鋪便道部分只有在當天才施工，因伊工程施工過程會以原來路面回填
      ，導致路面下降，而需在鋪設橋墩四周路面等語；是據被告丙○○、乙○○及
      甲○○等人前開所述有關鋪設便道之地點，及之前有無進行鋪設便道之工程等
      情均不一，即被告丙○○表示便道在該工程施工前就已鋪好，所挖掘之卵石只
      是要鋪橋墩四周路面，但被告乙○○、甲○○則均稱是要鋪設車子要進入Ｐ２
      橋墩之路段，即究竟是要鋪設Ｐ２橋墩四周圍之路面，或是卡車通行至Ｐ２橋
      墩之路段，被告等人所述不一，不無疑問，且據前開施工說明書之伍有關施工
      範圍說明之一之１之「施工便道」部分，已載明本件工程之施工便道動線係由
      屏東縣里港鄉九如堤防進入，並沿國道三號該橋下既有路權之便道北上到達Ｐ
      ２橋墩之路段，須設便道僅Ｐ４至Ｐ２橋墩之路段乙節，有國道三號高屏溪河
      川橋Ｐ２橋墩蛇籠保護工程施工說明書中之伍之一載述甚明，即通往Ｐ２橋墩
      之道路業經鋪設完成，承包商如需鋪設道路僅需鋪設Ｐ４至Ｐ２橋墩路段即可
      ，顯然Ｐ２橋墩四周圍之路段並不屬於需鋪設之路段甚明。再觀被告乙○○駕
      駛大貨車將所挖掘出之卵石所堆置之位置均是在Ｐ２橋墩周圍旁，有證人陳建
      良證述明確（如上說明），並有前開相片可憑，是既然要將卵石作為鋪設卡車
      行進道路使用，大可沿所需鋪設卵石之路段分散放置卵石，以利便道之鋪設，
      但為何將卵石均堆置在Ｐ２橋墩旁？是否還要再大費周章將卵石另行運至路面
      後進行鋪設？是被告乙○○所稱鋪設之路面路段與將卵石堆置之位置間顯常情
      不符。又被告丙○○表示僅有查獲當天才施工，且被告甲○○駕駛怪手負責挖
      橋墩附近的石頭等語，然被告甲○○在警詢中陳稱：被告丙○○於一月十九日
      僱請伊工作，並於是日八時許開始挖掘卵石：但被告甲○○於本院調查時則改
      稱：在警察查獲前就已受被告丙○○之僱請在該工地工作，並從事鋪設便道的
      工作，斷斷續續做數次等語，是被告甲○○所稱受被告丙○○僱請施工時間先
      後不一，顯有可疑，且與被告丙○○所稱僅查獲當天才進行便道鋪設工程不同
      ，是被告三人所述不一，被告三人所稱卵石是用在鋪設便道云云，實難採信；
      又被告丙○○另陳：在九十一年一月十幾號跟砂石行、貨運行購買欲裝置蛇籠
      之卵石，雖在九十年十二月二十六日開始施工，但是因還沒購買石頭，且中間
      時間均因下雨而無法施工等語，顯與被告丙○○前開所陳施工過程會以原來路
      面回填，以致路面下降，故需鋪設橋墩四周圍的路等語相矛盾，既然卵石是在
      九十一年一月十幾號才購得，且於九十年十二月二十六日起並未實際施工，又
      如何會有以橋墩四周路面回填以致下降之情？且據國道三號高屏溪河川橋Ｐ２
      橋墩蛇籠保護工程施工說明書中之伍有關施工規範及說明之二「河床整理」部
      分，明訂：「承包商應依甲種蛇籠所需施工範圍及深度開挖後，將所得之挖方
      用以回填深槽區（即橋墩Ｐ２Ｌ臨河道測）至預定施作甲種蛇籠之高程，並依
      設計圖方程式先拋填三十公分厚度之卵石層，加以整平，以利施作甲種蛇籠」
      ，是被告丙○○所述不僅矛盾，且施工過程可以原來開挖所得之挖方回填深槽
      區，並不需另行至溪邊挖掘卵石來填補，是被告丙○○前開所辯實難採信。是
      被告三人自高屏溪邊所挖掘、載運之卵石是否確實係供作為鋪設便道所用，確
      有可疑。
（四）再者，被告甲○○、乙○○二人均係從事駕駛挖土機具及營業大貨車為業，分
      別受僱於各工程之包商，對於所欲進行工程事項雖不需鉅細靡遺詳細明知，但
      對於從事載運廢棄物，或挖掘公有地之土、石等與公益相關事項，承包商或雇
      主是否確實有此權限，當應詢問明確，而本件被告甲○○、乙○○工作地點為
      挖掘溪邊卵石，所挖掘之卵石又未進行便道鋪設，竟均未進一步詢問，逕行為
      之，顯然對於竊取卵石具有不確定之故意甚明。
（五）並觀被告等人之施工時間為九十一年一月十九日及二十日別為星期六與星期日
      之例假日，依前開採購契約內已明定有關施工時間部分，即工作天不包括政府
      公告放假之國定假日、星期假日、彈性假日、民俗節日、選舉投票日及其他休
      息日，且如需趕工加班時，應徵得交通部台灣南區○道○○○路局南區工程處
      之同意，有前開採購契約載述甚明，並有證人陳建良、鄭榮輝均證述甚明（如
      前說明），是被告丙○○為龍兵公司之負責人，前開契約亦為被告丙○○代表
      公司簽立，被告丙○○就施工時間應當知之甚明，竟事前未經申請取得許可擅
      自僱工至高屏溪邊挖掘卵石，益徵被告等人係為避免因就地取材擅自開挖溪邊
      卵石而選擇例假日以遂行渠等犯行甚明。
（六）被告等人為警查獲前開犯行後，即停止該工程之進行，於九十一年一月二十二
      日經由經濟部水利處第七河川局派員進行會勘，被告等人所擅自開挖採集卵石
      之面積長：八十公尺、寬：十五公尺、深：零點二公尺，總數大約二百平方米
      ，並在相關之單位之之監視下，被告三人已於同月二十八日將所採取之卵石，
      均以砂石車載回原地，並就地整平，完成復原工作，並經高屏溪流域管理委員
      會會勘確認無誤後，同意於翌日即（二十九日）恢復施工等情，亦有交通部台
      灣區○道○○○路局南區工程處會勘通知單、九十一年一月二十五日南工九一
      字第０八二五號函、南二高高屏溪大樹鄉斜張橋Ｐ２橋基保護工程現場會勘紀
      錄、恢復施工同意書各一份均在卷可按。
（七）被告丙○○雖有提出向高美汽車貨運行所開立運費共三萬五千元及添力工程企
      業行出具之品名：砂石、金額：十八萬五千一百十五元之發票二紙，用以證明
      裝置蛇籠之卵石為另行購得等情，然查，被告丙○○於檢察官偵查中所提出之
      送貨單另有向大禾營造公司、大新砂石行購買砂石之送貨單共八紙，竟未提出
      相關發票，另被告丙○○雖提出匯款四萬元予泰元有限公司之會款憑證一紙，
      但並未提出相關發票，該款項是作為何用途？支付何種費用？均不明確，且被
      告丙○○於本院審理時亦稱：因石頭來源之問題，故泰元公司無法開立發票等
      語（見本院九十二年三月四日審理筆錄），是石頭之來源會有何問題以致不能
      依法開立發票？被告丙○○此部分所陳，亦徵疑義，實難據為有利於被告三人
      之認定，附此說明。
（八）綜據上述，被告三人所辯均為事後卸責之詞，不足採信，本件事證明確，被告
      三人犯行均堪認定。
（九）有關被告聲請傳訊到場查獲員警，惟查，於警、偵訊中業經傳訊擔任高屏溪流
      域管理委員會河川巡防人員亦為當日查獲人員陳建良到庭陳述甚明，證人陳建
      良雖有會同員警到場，但證人陳建良因擔任巡防員進行監控而查悉，並具有專
      業判斷之能力，且已於警、偵訊中證述甚明，是當日會同查獲警員並無傳訊之
      必要。至於本件言詞辯論終結後，辯護人另具狀聲請調查證據，１、前往現場
      勘驗，因施工區域之泥土鬆軟、溼滑，若未堆置石頭或木塊，車輛根本無法通
      行，另２、另須請土木技士工會人員前往現場鑑定，是否有鋪設石頭始足讓工
      程車輛進出之需要等情，然查，本件工程之施工時間為九十年七月二十五日開
      始施工，但於七月二十九日、三十日因桃芝颱風至溪水暴漲、九十年八月二日
      至六日、同月八日至十四及同月十六日至二十日分別因有午後雷陣雨、同月二
      十八日、三十一日則有大雨特報、九月三日至七日亦有豪雨特報、同月十七日
      至十九則有納莉颱風，故於九十年十二月十日復工，因涉本案，於九十一年一
      月二十二日停工，於回復原狀後，於同月二十九日恢復施工，完工後於九十一
      年二月二十日驗收完成等情，有交通部台灣區○道○○○路局南區工程處九十
      一年九月十九日以南工字第０九一０００八０五一號函所附之工程驗收報告、
      驗收紀錄等資料均在卷可按，是該工程早於九十一年二月二十日驗收完成，並
就該處已回復原狀，且在九十年間開工後所遭遇之氣候變化至九十一年間之天
      候狀況，均受不同程度之影響，是目前前往本件施工地點勘驗得否可得知被告
      等人於九十年十二月至九十一年二月間之現場狀況？實不無疑義，再者，證人
      鄭榮輝在庭所證係證稱並未看到被告等人利用卵石或木板等石材進行鋪設便道
      ，並非證述鋪設便道不需放置石頭、木板等情（見本院九十二年三月四日審理
      筆錄），顯見聲請人就此部分係有誤會，且本件事證已明，核無再開辯論至現
      場勘驗或指定鑑定人進行鑑定之必要，均附此敘明。
二、查被告丙○○、甲○○、乙○○分別進行指示、監工、挖掘溪邊卵石，及運送至
    距離一百五十公尺處之施工地點即Ｐ２橋墩四周堆放，顯認已將所竊之卵石移入
    於自己實力支配之下，被告三人之竊盜行為即已完成。故核告丙○○、甲○○二
    人於九十一年一月十九日所為係犯刑法第三百二十條第一項之竊盜罪，而被告丙○○、甲○○、乙○○三人於九十一年一月二十日所為，則係犯刑法第三百二十
    一條第一項第四款結夥三人以上竊盜罪。被告丙○○、甲○○二人就前開九十一
    年一月十九日之竊盜罪間，具有犯意聯絡及行為分擔，為共同正犯。被告先丙○○、甲○○二人先後二日所犯普通竊盜罪，及結夥三人竊盜罪，時間緊接，方法
    相同，觸犯構成要件相同之罪名，顯係基於概括犯意為之，為連續犯，應依刑法
    第五十六條規定論以較重之結夥三人竊盜罪，並依法加重其刑。而被告乙○○僅
    為查獲當日始前往，業據同案被告丙○○、甲○○陳述甚明，縱有達七次之載運
    行為，亦僅基於同一竊盜犯意下之接續行為，應僅論以一罪，公訴人認被告乙○○亦屬連續犯，尚有誤會，附此說明，經審酌被告三人之素行均良好，被告三人
    為謀短利而盜採高屏溪內卵石之動機、目的、手段，所竊得卵石之數量，及被告
    三人於犯後雖均否認犯行，惟在庭態度尚認良好等一切情狀，量處如主文所示之
    刑，並就被告乙○○部分諭知易科罰金之折算標準，以為懲儆。末查，被告三人
    前均未曾受有期徒刑以上刑之宣告，有本院被告三人全國前案紀錄表共三份在卷
    可按，為圖己利一時失虞，致罹刑典，經此警、偵訊、本院調查、審理及刑之宣
    告之程序，當知警惕，不再有僥倖之心，且犯後均已回復原狀，顯有悔悟，信無
    再犯之虞，本院因認本案刑之宣告，以暫不執行為適當，就被告丙○○部分，宣
    告緩刑四年、被告甲○○、乙○○二人則均併宣告緩刑二年，以啟自新，並觀後
    效。
三、至於扣案之ＵＴ—八五八號營業大貨車及小松牌ＰＣ—一二０挖土機各一台，分
    別為被告乙○○及被告甲○○所有，業據被告乙○○、甲○○陳述甚明，惟查，
    經查詢汽車車籍資料，該車車主為順茂貨運股份有限公司（負責人：郭鄭帶），
    有公路監理電子閘門車號查詢車籍資料一紙在卷可按，是該大貨車顯非被告乙○○所有。另被告甲○○所有前開挖土機，雖為被告甲○○所有並供竊取卵石所使
    用之車輛，依刑法第三十八條第一項第二款規定雖得併宣告沒收，然被告甲○○
    僅以挖土機具從事從事卵石之挖掘，如併宣告沒收該挖土機，則被告甲○○將喪
    失生活所依憑之工具，顯不符合比例原則，故本院均不予宣告沒收，附此敘明。
據上論斷，應依刑事訴訟法第二百九十九條第一項前段、刑法第二十八條、第五十六
條、第三百二十一條第一項第四款、第四十一條第一項、第七十四條第一款，判決如
主文。
本案經檢察官朱秋菊到庭執行職務。
中      華      民      國    九十二    年      三      月     十七     日
                        臺灣高雄地方法院刑事第三庭
                            法  官  程克琳
右正本證明與原本無異。
如不服本判決，應於判決送達後十日內，向本院提出上訴狀。
                             書記官    梁瑜玲
中      華      民      國    九十二    年      三      月     十七     日
【附錄本判決論罪科刑法條】
刑法第三百二十一條第一項第四款：
犯竊盜罪而有左列情形之一者，處六月以上、五年以下有期徒刑：
一  於夜間侵入住宅或有人居住之建築物、船艦或隱匿其內而犯之者。
二  毀越門扇、牆垣或其他安全設備而犯之者。
三  攜帶兇器而犯之者。
四  結夥三人以上而犯之者。
五  乘火災、水災或其他災害之際而犯之者。
六  在車站或埠頭而犯之者。
前項之未遂犯罰之。


司法院資訊處製作；財團法人民間司法改革基金會備份。
